臺灣嘉義地方法院民事判決
110年度簡字第7號
原      告  富邦產物保險股份有限公司

法定代理人  羅建明  
訴訟代理人  吳振群律師


被      告  黃建鴻  
上列當事人間損害賠償事件，在民國110年2月18日言詞辯論終結
，本院判決如下：     
    主      文
被告應該給付原告新臺幣2,001,553元，以及從民國110年1月19
日起到清償日止，按照年息百分之5計算的利息。 
訴訟費用由被告負擔。
本判決可以假執行。
    事實及理由
一、原告的主張和聲明： 
　㈠被告沒有取得駕駛執照，卻在民國108年3月8日晚上10點32分
    左右，駕駛車牌號碼0000-00號自用小客車（下稱本件汽車
    ），沿著嘉義市友忠路由北往南行經到與嘉義市大統路交岔
    路口時，本來應該注意駕駛人駕駛車輛在夜間行經閃光黃燈
    號誌交岔路口時，應該減速接近，注意安全，小心通過，而
    當時天候晴、夜間有照明、柏油路面乾燥、沒有缺陷、沒有
    障礙物、視距良好，並沒有不能注意的情事，竟然疏忽沒有
    注意而在閃光黃燈號誌交岔路口，以時速大約75公里的車速
    超速行駛。剛好有訴外人盧惠玲騎乘車牌號碼000-0000號普
    通重型機車，沿著大統路由西向東方向行駛到該交岔路口時
    ，二車因而閃避不及，發生碰撞，導致盧惠玲人車倒地，經
    送醫急救後，在同日晚上10點51分，因為創傷性休克死亡。
    而本件汽車已經向原告投保強制汽車責任保險，而且本件車
    禍事故發生時還在保險期間，經請求權人盧黃秀梅（盧惠玲
    的母親）申請強制汽車責任保險的理賠，原告查證受害人盧
    惠玲因重傷經治療後仍然不治死亡的事實屬實，依照強制汽
    車責任保險法第25條、第27條規定及保險契約約定給付醫療
    費用新臺幣（下同）1,553元及死亡保險金200萬元，合計2,
    001,553元。而被告在本件車禍事故發生時，並沒有領有駕
    駛執照，卻駕駛本件汽車，依照強制汽車責任保險法第29條
    第1項第5款規定，原告可以在給付金額範圍內，代位行使請
    求權人對被保險人的請求權，因此依照民法侵權行為等規定
    ，請求被告賠償原告2,001,553元。
　㈡聲明：被告應該給付原告2,001,553元，以及從起訴狀繕本送
    達次日起到清償日止，按照年息百分之5計算的利息。
二、被告的聲明：
    同意原告的請求，但是目前還在找工作，沒有辦法清償等語
    。
三、得心證的理由　　
  ㈠按「當事人於言詞辯論時為訴訟標的之捨棄或認諾者，應本
    於其捨棄或認諾為該當事人敗訴之判決。」民事訴訟法第38
    4條有明文規定。本件原告依據強制汽車責任保險法第29條
    規定，代位行使侵權行為損害賠償請求權人盧黃秀梅對於被
    告的損害賠償請求權，請求被告給付2,001,553元以及從起
    訴狀繕本送達次日（110年1月19日）起到清償日止，按照年
    息百分之5計算的利息。被告在本院110年2月18日言詞辯論
    時已經表明同意原告的請求等語，應該認為被告已經在言詞
    辯論時就本件訴訟標的為認諾，依照前述規定，本院應該依
    據被告的認諾為被告敗訴的判決。
  ㈡從而，原告依據代位行使侵權行為損害賠償的法律關係，請
    求被告為如主文第1項所記載的給付，為有理由，應該准許
    。
四、本件是依據被告認諾所下的判決，依照民事訴訟法第389條
    第1項第1款規定，應該依職權宣告假執行。　　　
五、本件訴訟費用，依照民事訴訟法第78條的規定，應該由敗訴
    的被告負擔。
中　　華　　民　　國　　110 　年　　2 　　月　　25　　日
                  民事第三庭法　官　林望民   
以上正本係照原本作成
如對本判決上訴須於判決送達後20日內向本院提出上訴狀 
如委任律師提起上訴者，應一併繳納上訴審裁判費。 
中　　華　　民　　國　　110 　年　　2 　　月　　25　　日
                            書記官　王立梅